臺灣桃園地方法院刑事裁定　　　　　　　 94年度聲再字第6號
再審聲請人
即受判決人　甲○○
上列聲請人因竊盜案件，對本院於民國94年6月10日所為93年度
易字第1324號確定判決聲請再審，本院裁定如下：
        主  文
聲請駁回。
        理  由
一、本件聲請意旨略以：
  (一)聲請人即受判決人甲○○與本件證人李健晟為親兄弟，聲請
    人於民國九十三年八月五日下午十一時許，為繳納健保費，
    即以自己使用之和信電訊門號0000000000號與證
    人李健晟使用之和信電訊門號0000000000號聯繫
    ，稱其要繳納健保費，需要用錢，證人李健晟叫其自行到兄
    弟共同居住之桃園縣平鎮市○○路三八巷三號一樓住處拿錢
    乙節，可調取前開和信電訊行動電話門號之通聯紀錄為證。
  (二)聲請人係經證人李健晟同意進入上址，無論於白天、夜間進
    入，均無竊盜行為，縱聲請人有拿取竹筒撲滿（內有零錢約
    新台幣二萬元）之行為，亦是因聲請人誤認該竹筒撲滿為證
    人李健晟所有之物，始拿取之，證人李健晟所言係為偏袒其
    女友何加雯，為造假之證據，證人何加雯所言亦為造假之證
    據，均非事實。
  (三)原判決根據前開偽造之證人證詞，判決聲請人有罪，聲請人
    有前開和信電訊門號0000000000號、00000
    00000號之通聯紀錄，可作為確實之新證據，而足使聲
    請人受無罪、免訴、免刑或輕於原判決所認罪名之判決，爰
    依刑事訴訟法第四百二十條第一項第六款規定，聲請再審。
二、按有罪之判決確定後，有左列情形之一者，為受判決人之利
    益，得聲請再審︰一、原判決所憑之證物已證明其為偽造或
    變造者；二、原判決所憑之證言、鑑定或通譯已證明其為虛
    偽者；三、受有罪判決之人，已證明其係被誣告者；四、原
    判決所憑之通常法院或特別法院之裁判已經確定裁判變更者
    ；五、參與原判決或前審判決或判決前所行調查之推事，或
    參與偵查或起訴之檢察官，因該案件犯職務上之罪已經證明
    者；六、因發現確實之新證據，足認受有罪判決之人應受無
    罪、免訴、免刑或輕於原判決所認罪名之判決者，刑事訴訟
    法第四百二十條第一項定有明文。又按刑事訴訟法第四百二
    十條第一項第六款所謂發現確實之新證據，係指該項證據，
    事實審法院於判決前因未經發現，不及調查斟酌，至其後始
    行發現者而言，若判決前已經當事人提出或聲請調查之證據
    ，或為「聲請人於判決前所明知」，或係「事後提出證明，
    以圖證實在原審前所為有利之主張為真實，既非判決後所發
    見，自不得據以聲請再審」（最高法院二十五年抗字第二九
    二號、二十八年抗字第八號、四十九年臺抗字第七二號、五
    十年臺抗字第一０四號判決參照）。再所謂確實之新證據，
    固非以絕對不須經過調查程序為條件，然必須可認為確實足
    以動搖原確定判決，而為受判決人有利之判決者為限，若僅
    係他人於事後追述當時所見情形之空洞言詞，而顯然無法推
    翻原確定判決所憑之證據者，即非該款所謂確實之新證據（
    最高法院四十六年台抗字第八號、三十三年抗字第七０號判
    例參照）。
三、查本件聲請人所涉竊盜犯行，業經本院於九十四年六月十日
    以九十三年度易字第一三二四號判決判處有期徒刑八月，於
    九十四年七月十六日確定，業經本院調閱本院九十三年度易
    字第一三二四號卷宗（含臺灣桃園地方法院檢察署九十三年
    度偵字第一八三九三號偵查卷宗）可稽，足堪認定。惟查：
    聲請人所涉上揭竊盜犯行，業據聲請人於警詢及本院審理中
    坦承不諱，核與證人何加雯於警詢及本院審理中之證述及證
    人李健晟於本院審理中之證述相符，復有內政部警政署刑事
    警察局九十三年八月十八日刑紋字第０九三０一六七九八七
    號鑑驗書暨聲請人指紋卡、刑事案件證物採驗紀錄表各乙份
    、刑案現場照片九幀附卷可佐，並據以認定聲請人涉犯刑法
    第三百二十一調第一項第一款之於夜間侵入住宅竊盜罪，此
    觀諸前開卷宗資料即明，由此足認證人李健晟、證人何加雯
    所為證述，核與被告自白情節相符，難認有何偽造之處。至
    聲請人所舉和信電訊門號0000000000號、000
    0000000號之通聯紀錄，縱認屬實，亦僅足證明聲請
    人於九十三年八月五日下午十一時許，有使用前開門號00
    00000000號與證人李健晟通話之事實，是以，僅憑
    前揭通聯紀錄，尚無從推翻原確定判決所憑之證據，而認聲
    請人應受無罪、免訴、免刑或輕於原判決所認定罪名之判決
    ，故本件聲請意旨所指，即不符發現確實新證據之要件。揆
    諸前開說明，其再審之聲請為無理由，應予駁回。
據上論斷，應依刑事訴訟法第四百三十四條第一項，裁定如主文
。
中　　華　　民　　國　　94　　年　　10　　月　　31　　日
                  刑事第九庭  審判長法  官  林明洲
                                    法  官  何燕蓉
                                    法  官  胡芷瑜
以上正本證明與原本無異。
如不服本裁定應於送達後五日內向本院提出抗告狀。
                                    書記官  李珈慧
中　　華　　民　　國　　94　　年　　10　　月　　31　　日
